【裁判字號】    99,易,183
【裁判日期】    990527
【裁判案由】    竊盜
【裁判全文】
臺灣基隆地方法院刑事判決               99年度易字第183號
公  訴  人  臺灣基隆地方法院檢察署檢察官
被      告  乙○○
上列被告因竊盜案件，經檢察官提起公訴（99年度偵字第1888號）
，被告於本院準備程序自白犯罪，經本院當庭裁定以簡式審判程
序審理，判決如下：
    主    文
乙○○攜帶兇器，毀越安全設備竊盜，累犯，處有期徒刑柒月。
扣案之手電筒壹支沒收。
    犯罪事實
一、乙○○前因施用第一級毒品案件，經本院以96年度訴字第
    980號判決判處有期徒刑7月確定，於民國98年3月17日執行
    完畢。詎其仍不知悔改，竟意圖為自己不法之所有，於99年
    4月11日晚上7時50分許，以手電筒作為照明工具，並持路旁
    拾得之客觀上足對人之生命、身體、安全構成威脅足供兇器
    使用之棍子（未據扣案），破壞丙○○位於臺北縣瑞芳鎮○
    ○街1之1號資源回收場辦公室後方所設置之鐵網而毀壞該安
    全設備後，踰越該安全設備侵入該辦公室內（無故侵入他人
    建築物部分未據告訴），徒手挖掘辦公桌下之泥土地板，竊
    取丙○○所有之硬幣共計新臺幣457元。嗣經丙○○發現，
    報警處理，當場扣得丙○○所有持以照明之手電筒1支，並
    起獲前揭贓款，而悉上情。
二、案經臺北縣政府警察局瑞芳分局報告臺灣基隆地方法院檢察
    署檢察官偵查起訴。
    理  由
一、本件被告乙○○所犯者非為死刑、無期徒刑、最輕本刑為3
    年以上有期徒刑之罪或高等法院管轄第一審案件，其於準備
    程序進行中，先就被訴事實為有罪之陳述，經告知其簡式審
    判程序之旨，並聽取公訴人、被告之意見後，本院業已依刑
    事訴訟法第273條之1第1項之規定，裁定以簡式審判程序進
    行本案之審理，且依同法第273條之2規定，簡式審判程序之
    證據調查，不受同法第159條第1項、第161條之2、第161 條
    之3、第163條之1及第164條至第170條規定之限制，合先敘
    明。
二、認定犯罪事實所憑之證據及理由
    前揭犯罪事實，迭據被告乙○○於警詢、偵訊、本院準備程
    序及審理時供承不諱，核與證人即被害人丙○○於警詢及本
    院審理時證述其辦公室遭竊之情節相符（偵查卷第8頁），
    並有贓物認領保管單、現場及贓物照片4張在卷可稽（見偵
    查卷第15至17頁、本院99年5月13日審判筆錄），復有手電
    筒1支扣案可資佐證，堪認被告前揭不利己之自白與事實相
    符。至被告於本院審理之初雖辯稱其未破壞鐵網，惟其於警
    詢及偵查時均坦承有以現場拾得之木棍破壞鐵網後侵入行竊
    ，且被害人前址辦公室外之鐵網確遭人破壞，業據證人即被
    害人丙○○於本院審理時證述明確（見同上審判筆錄），並
    有現場照片2張在卷可稽（見偵查卷第17頁），故被告於本
    院審理時所為前揭辯稱，自不足採。本案事證明確，被告犯
    行堪以認定，應依法論科。
三、論罪科刑
  (一)按刑法321條第1項第3款之攜帶兇器竊盜罪，係以行為人攜
    帶兇器為其加重要件，此所謂兇器，其種類並無限制，凡客
    觀上足以對人之生命、身體、安全構成威脅，具有危險性之
    兇器均屬之，且祇須行竊時攜帶此種具危險性之兇器為已足
    ，並不以攜帶之初有行兇之意圖為必要（最高法院79年臺上
    字第5253號判例意旨參照）。查被告行竊時持以破壞鐵網之
    木棍雖未扣案，惟該木棍既得以破壞鐵網，以之毆擊於人之
    身體，衡情自足以危害人之生命、身體、安全，堪認被告所
    持以犯上述竊盜犯行所用之木棍，客觀上具有危險性，可供
    兇器使用甚明。又被害人設置於辦公室後方之鐵網，係屬安
    全設備，被告攜帶客觀上足以供兇器使用之木棍，毀壞該安
    全設備後，踰越該安全設備侵入被害人辦公室內行竊，核其
    所為，係犯刑法第321條第1項第2款、第3款之攜帶兇器毀越
    安全設備竊盜罪。查被害人位於上址之辦公室，係白天辦公
    之處所，夜間並無人居住，業據證人即被害人丙○○於本院
    審理時證述甚詳，且被告係毀越安全設備侵入被害人辦公室
    入行竊，亦如前述，故公訴人誤認被告係於夜間侵入有人居
    住之建築物，且未論及毀越安全設備竊盜部分，均有未洽，
    惟此部分僅加重條件之增加及減少，復據蒞庭檢察官當庭更
    正法條如本院論罪法條，自不生變更起訴法條之問題，併此
    敘明。
  (二)又被告曾受有前揭犯罪事實欄所載刑之科刑及執行完畢等情
    ，有臺灣高等法院被告前案紀錄表1份在卷可稽，其受有期
    徒刑之執行完畢後，5年內故意再犯本件有期徒刑以上之罪
    ，為累犯，應依法加重其刑。
  (三)爰審酌被告正值青壯年，不思以正途賺取金錢花用，而攜帶
    兇器毀壞安全設備，侵入他人辦公處所內竊盜他人財物，其
    所為已侵害被害人之財產法益，暨酌以其素行非佳、行竊財
    物之價值尚微及其犯後坦承犯行之態度等一切情狀，量處如
    主文所示之刑，以示懲儆。
  (四)扣案之手電筒1支，係被告所有，供本案犯罪所用之物，業
    據被告供承在卷，爰依刑法第38條第1項第2款規定予以宣告
    沒收。
據上論斷，應依刑事訴訟法第284條之1、第299條第1項前段，刑
法第321條第1項第2款、第3款、第47條第1項、第38條第1項第2
款，判決如主文。
本案經檢察官甲○○到庭執行職務。
中    華    民    國    99    年    5     月    27    日
                  刑事第一庭法  官  王美婷
以上正本證明與原本無異。
如不服本判決應於收受送達後10日內向本院提出上訴書狀，並應
敘述具體理由；其未敘述上訴理由者，應於上訴期間屆滿後20日
內向本院補提理由書（均須按他造當事人之人數附繕本）「切勿
逕送上級法院」。
中    華    民    國    99    年    5     月    27    日
                            書記官  明祖斌
附錄論罪法條：
中華民國刑法第321條第1項第2款、第3款
（加重竊盜罪）
犯竊盜罪而有左列情形之一者，處 6 月以上、 5 年以下有期徒
刑：
一、於夜間侵入住宅或有人居住之建築物、船艦或隱匿其內而犯
    之者。
二、毀越門扇、牆垣或其他安全設備而犯之者。
三、攜帶兇器而犯之者。
四、結夥三人以上而犯之者。
五、乘火災、水災或其他災害之際而犯之者。
六、在車站或埠頭而犯之者。
前項之未遂犯罰之。

司法院資訊處製作；財團法人民間司法改革基金會備份。
